【裁判字號】    98,上訴,4262
【裁判日期】    981028
【裁判案由】    違反槍砲彈藥刀械管制條例等
【裁判全文】
臺灣高等法院刑事判決                98年度上訴字第4262號
上  訴  人
即  被  告   甲○○
上列上訴人因違反槍砲彈藥刀械管制條例等案件，不服臺灣新竹
地方法院98年度訴字第210號中華民國98年8月31日第一審判決（
起訴案號：臺灣新竹地方法院檢察署98年度偵字第3532號），提
起上訴，本院判決如下：
    主  文
上訴駁回。
    理  由
一、按不服地方法院之第一審判決而上訴者，應向管轄第二審之
    高等法院為之，上訴書狀應敘述具體理由，刑事訴訟法第36
    1條定有明文。 又第二審法院認上訴書狀未敘述理由或上訴
    有第362條前段之情形者，應以判決駁回之，同法第367條前
    段亦規定甚明。所謂不服第一審判決之具體理由，必係依卷
    內既有訴訟資料或提出新事證，指摘或表明第一審判決有何
    採證認事、用法或量刑等足以影響判決本旨之不當或違法，
    而構成應予撤銷之具體事由，始足當之。倘僅泛言原判決認
    定事實錯誤、違背法令、量刑失之過重或輕縱，而未依上揭
    意旨指出具體事由，或形式上雖已指出具體事由，然該事由
    縱使屬實，亦不足以認為原判決有何不當或違法者，皆難謂
    係具體事由，俾與第二審上訴制度在請求第二審法院撤銷、
    變更第一審不當或違法之判決，以實現個案救濟及節制濫行
    上訴之立法目的相契合。是倘上訴人之上訴書狀雖敘述上訴
    理由，惟並未具體敘述第一審判決有何不當或違法情形，即
    與未敘述具體理由無異，所為上訴，即非適法。
二、經查原判決認定上訴人即被告甲○○為「順龍資源回收場」
    負責人，明知真實年籍姓名不詳之人所賣予車牌號碼4305
    —PM號車牌2面係來路不明之贓物，基於故買贓物之犯意，
    於民國97年底某日，在上開資源回收場內，以每公斤新臺幣
    （下同）35元之代價，買受上開車牌2面；另明知可發射子
    彈具有殺傷力之空氣槍為槍砲彈藥刀械管制條例所管制之物
    品，非經中央主管機關許可，不得持有，竟基於非法持有空
    氣槍之犯意，於98年2月間某日，在上開資源回收場，向真
    實姓名年籍不詳綽號「阿寶」之成年男子以30,000元之代價
    ，購買以小型高壓氣體鋼瓶內氣體為發射動力，經填裝適用
    之金屬彈丸發射後，其單位面積動能已逾20焦耳／平方公分
    ，具有殺傷力之氣體動力式之改造空氣長槍枝1枝（槍枝管
    制編號：桃鑑0000000000號即起訴書所載為竹市警鑑（氣）
    字第98024號），而非法持有具殺傷力空氣手槍等情，已詳
    敘所憑證據與認定之理由，並審酌被告為資源回收場之經營
    者而竟故買車牌贓物，造成被害人追回贓物之困難、事後該
    車牌已發還被害人，所生危害已減輕及被告持有本件扣案具
    殺傷力空氣槍之目的係在自娛，並無證據證明有供非法目的
    使用，被告持有具有殺傷力之空氣槍數量僅為1枝，暨本件
    扣案具殺傷力之空氣槍，對他人生命、身體、財產所構成之
    潛在威脅，及對社會治安所生之危害，被告犯後坦承持有上
    揭車牌及之空氣槍行為等一切情狀，分別量處有期徒刑3月
    、3年2月，併科罰金4萬元，罰金如易服勞役，以1,000元折
    算1日。應執行有期徒刑3年3月，併科罰金新臺幣4萬元，罰
    金如易服勞役，以新臺幣1,000元折算1日。扣案之空氣槍壹
    枝（槍枝管制編號桃鑑0000000000號）、二氧化碳小型鋼管
    氣瓶20支、二氧化碳大鋼管氣瓶3支、鋼珠108顆，均沒收。
    經核並無違誤，量刑亦屬允當。被告上訴意旨請依刑法第57
    條規定，從輕量刑云云，然前揭持有上開車牌及空氣槍之行
    為，業經被告坦承無訛，又刑之量定，屬事實審法院得依職
    權自由裁量之事項，原判決既已審酌刑法第57條各款所列情
    狀，而未逾越法定刑度，且尚無違法或顯然失當之情。是被
    告上訴理由並未具體指摘原判決於認定事實、適用法律及量
    刑等項有何違法或不當，自非合法之具體上訴理由。依上開
    說明，本件上訴顯不合法定程式，應予駁回，並不經言詞辯
    論為之。
三、據上論斷，應依刑事訴訟法第367條前段、第372條，判決如
    主文。
中    華    民    國    98    年    10    月    28    日
                  刑事第二十二庭審判長法  官  郭雅美
                                      法  官  洪于智
                                      法  官  李麗珠
以上正本證明與原本無異。
如不服本判決，應於收受送達後10日內向本院提出上訴書狀，其
未敘述上訴之理由者並得於提起上訴後10日內向本院補提理由書
（均須按他造當事人之人數附繕本）「切勿逕送上級法院」。
                                      書記官  陳禹任
中    華    民    國    98    年    10    月    29    日


司法院資訊處製作；財團法人民間司法改革基金會備份。
